【裁判字號】    91,易,2862
【裁判日期】    920130
【裁判案由】    毀損
【裁判全文】
臺灣板橋地方法院刑事判決                        九十一年度易字第二八六二號
    公  訴  人  臺灣板橋地方法院檢察署檢察官
    被      告  甲○○  男  三.
右列被告因毀損案件，經檢察官提起公訴（九十一年度偵字第一五四四九號），本院
判決如左：
    主  文
甲○○無罪。
    理  由
一、公訴意旨略以︰被告甲○○於民國九十年十一月十一日凌晨三時二十五分許，夥
    同另不詳人士三人，為乙○○之子積欠賭債不還之事，分別騎乘車牌號碼ＧＣＯ
    ─七八六號重型機車及另一輛機車，前往臺北縣新莊市○○路二五○號，以油漆
    潑灑在乙○○擔任負責人之聯安中醫診所所有車牌號碼Ｐ六─一二三六號車輛之
    前後擋風玻璃上，並以棍棒擊破前後擋風玻璃，案經乙○○提出告訴，因認被告
    涉犯刑法第三百五十四條毀損罪嫌。
二、按犯罪事實應依證據認定之，無證據不得推定其犯罪事實，又不能證明被告犯罪
    者，應諭知無罪之判決，刑事訴訟法第一百五十四條、第三百零一條第一項分別
    定有明文。所謂認定犯罪事實之證據，係指足以認定被告確有犯罪行為之積極證
    據而言，該項證據自須適合於被告犯罪事實認定，始得採為斷罪資料。又苟未能
    發現相當證據，或證據不足以證明，自不能以推測或擬制之方法，以為裁判基礎
    ，亦有最高法院二十九年上字第三一０五號及四十年台上字第八六號判例意旨可
    資參照。再者，告訴人之指訴，係以使被告受刑事訴追為目的，是其陳述是否與
    事實相符，仍應調查其他證據以資審認，最高法院亦著有五十二年台上字第一三
    ００號判例可憑。
三、公訴人認被告涉犯前揭毀損罪嫌，係以：(一)目擊證人丙○○之證詞，(二)告訴人乙○○之指訴，(三)毀損照片四張、車籍作業系統查詢認可資料一紙，為其論斷依據
    。訊據被告甲○○始終堅決否認有公訴人所指毀損之犯行，並辯稱：伊當時在家
    裡睡覺，伊所有之車號ＧＣＯ─七八六號重型機車也停放在家裏，沒有借予他人
    使用等語。
四、經查：
  (一)公訴人所指毀損之犯罪現場，於案發當時，僅證人丙○○在場目擊，惟證人丙○○於本院陳明：伊不能辨識被告是否係當時在場之歹徒（見本院九十一年十一月
    一日訊問筆錄）。雖然證人丙○○於偵審中指稱：當時下手實施毀損車號Ｐ六─
    一二三六號車輛之行為人，共有四人，分乘二輛機車，其中一輛之車號為ＧＣＯ
    ─七八六號，伊當時隨手將該車號抄在選舉傳單上云云，並於偵查中提出該選舉
    傳單一紙（見偵卷第十六頁），然而該選舉傳單上共記載二組車牌號碼即「ＧＣ
    Ｏ七六六」、「ＧＣＯ七八六」，本院訊之證人丙○○何以會有二組車牌號碼？
    證人丙○○陳稱：「因為當時有三台機車，我只記得比較清楚的是ＧＣＯ─七八
    六號，所以寫下來，另一台看不很清楚，我就記下來是ＧＣＯ─七六六號，因為
    第二部車我看不很清楚，所以沒有跟警方講」，然而其於警訊時指稱：「當時我
    發現四名青少年分乘二部機車，一部未懸掛車牌，另一部為ＧＣＯ─七八六」（
    見偵卷第四頁），究竟行為人係騎乘二部機車或三部機車？其中一輛係未懸掛車
    牌或懸掛疑似「ＧＣＯ─七六六」號車牌？證人丙○○之陳述前後不一，實難盡
    信；再觀諸上開選舉傳單上所書英文字母「Ｇ」之筆劃順序不正確，乍看之下，
    反而似「Ｑ」，且丙○○於偵審中自承：「我認識字不多，所以第一次寫的有點
    不清楚」（見偵卷第十五頁背面）、「（問：英文字母是否會辨識？）我不會唸
    ，但樣子會記得。」（見本院九十一年十一月一日訊問筆錄），顯見證人丙○○
    對於英文字母之辨識能力較常人為差，極可能於倉促之間看錯或寫錯車牌號碼。
    再者，社會上常見偽造他人車牌使用之情形，依證人丙○○於本院之證詞所示，
    本件行為人當時駕駛之機車二輛之車號，一為「ＧＣＯ─七八六」、一疑似「Ｇ
    ＣＯ─七六六」，如此雷同實不尋常，亦可能係犯嫌刻意行使偽造之車牌以掩飾
    其犯行。由上可知，證人丙○○之證詞既有多處瑕疵可指，實不足憑信。
  (二)卷附車籍作業系統─查詢認可資料一紙，僅能證明車號ＧＣＯ─七八六號機車屬
    被告所有，而Ｐ六─一二三六號車輛之毀損照片四張，僅能證明該車輛遭人以油
    漆潑灑在前後擋風玻璃上，並以棍棒擊破前後擋風玻璃，俱不足證明被告即係下
    手實施毀損之人；至於告訴人亦係根據證人丙○○之證詞而指訴被告涉犯毀損罪
    嫌，既未目睹案發經過情形，其指訴尤無可採。
  (三)反之，本院囑託法務部調查局對被告進行測謊鑑定結果，被告於稱：(一)未用油漆
    潑灑乙○○所有之汽車、(二)未打破乙○○的汽車玻璃、(三)案發時，機車未借給他
    人使用等問題時，均無情緒波動反應，研判未說謊，此有該局九十二年一月十五
    日調科參字第０九一００八四八一一０號測謊報告書一份附卷可憑，可徵被告所
    辯應非子虛。
五、綜上所述，被告所辯應堪採信，公訴人執丙○○之證詞、告訴人乙○○之指訴及
    毀損照片四張、車籍作業系統查詢認可資料一紙，逕認定被告涉犯前揭毀損罪嫌
    ，容有未合，查無其他積極證據足資證明告訴人之指訴與事實相符，自難僅憑告
    訴人片面指訴而入被告於罪。依首揭說明，本件不能證明被告犯罪，自應諭知被
    告無罪之判決。
據上論斷，應依刑事訴訟法第三百零一條第一項，判決如主文。
本案經檢察官謝岳龍到庭執行職務。
中      華      民      國    九十二    年      一     月     三十      日
                                   臺灣板橋地方法院刑事第三庭
                                       法  官  樊  季  康
右正本證明與原本無異
如不服本判決應於送達後十日內向本院提出上訴狀
                                       書記官  馬  秀  芳
中      華      民      國    九十二    年      一     月     三十      日


司法院資訊處製作；財團法人民間司法改革基金會備份。
